【裁判字號】    92,訴,416
【裁判日期】    920930
【裁判案由】    營業稅
【裁判全文】
高雄高等行政法院裁定                         九十二年度訴字第四一六號
   原      告    甲○○○○○.
   訴訟代理人    葉寶慶  會計師
   被      告    財政部台灣省南區國稅局（承受嘉義市稅捐稽徵處營業稅業務）
   代  表  人    乙○○局長
   訴訟代理人    丙○○
右當事人間因營業稅事件，原告不服財政部中華民國九十二年二月十九日台財訴字第
０九二一三五一一九九號訴願決定，提起行政訴訟。本院裁定如左：
    主  文
原告之訴駁回。
訴訟費用由原告負擔。
    理  由
一、按原告起訴不合程式或不備其他要件者，行政法院應以裁定駁回之，行政訴訟法
    第一百零七條第一項第十款定有明文。又「納稅義務人對於核定稅捐之處分如有
    不服，應依規定格式，敘明理由，連同證明文件，依左列規定，申請復查：一、
    依核定稅額通知書所載有應納稅額或應補徵稅額者，應於繳款書送達後，於繳納
    期間屆滿翌日起算三十日內。」「納稅義務人對稅捐稽徵機關之復查決定，如有
    不服，得依法提起訴願及行政訴訟。」分別為稅捐稽徵法第三十五條第一項第一
    款及第三十八條第一項所明定；又按人民因中央或地方機關之違法行政處分，認
    為損害其權利或法律上之利益者，經依訴願程序後，得向高等行政法院提起撤銷
    訴訟，此觀行政訴訟法第四條第一項之規定亦明。則關於核定稅捐之處分，納稅
    義務人如有不服，須應先申請復查，如對復查決定仍有不服，應再循序提起訴願
    後，始得提起行政訴訟，若未經復查及訴願程序，而逕行提起撤銷訴訟，其起訴
    即不備要件，行政法院應以裁定駁回其訴。
二、本件原告不服財政部民國（下同）九十二年二月十九日台財訴字第０九二一三五
    一一九九號訴願決定，提起行政訴訟，經核原告起訴意旨，除請求撤銷罰鍰新台
    幣（下同）六四三、三００元之處分外，並請求撤銷「原核定補徵營業稅二一五
    、００八元」之處分，核原告請求撤銷補徵營業稅之處分，係提起撤銷訴訟，依
    前揭稅捐稽徵法第三十五條及行政訴訟第四條第一項之規定，原告應先經復查及
    訴願程序後，始得向本院提起行政訴訟。惟查，本件原告於八十八年五月間向原
    處分機關嘉義市稅捐稽徵處申請復查時，係表示不服嘉義市稅捐稽徵處八十八年
    四月二日嘉市稅違字第八八０二五八號罰鍰處分書，經復查決定就該罰鍰部分變
    更為六四三、三００元，原告猶表不服，向財政部提起訴願，其訴願書中亦表明
    係不服上開嘉義市稅捐稽徵處裁處罰鍰之復查決定，此有原告之復查申請書、訴
    願書、嘉義市稅捐稽徵處之復查決定及財政部九十二年二月十九日台財訴字第０
    九二一三五一一九九號訴願決定書在卷可憑，自堪認定。準此，原告提起復查及
    訴願之標的均係嘉義市稅捐稽徵處就原告逃漏營業稅暨未依規定辦理營業項目變
    更登記等違章事實所為之罰鍰處分（業經本院另以判決駁回），至於原告對本稅
    部分之爭執，並非復查及訴願決定之標的，易言之，系爭營業稅本稅部分未經復
    查及訴願程序。是縱原告訴訟代理人於本院行言詞辯論程序中訴稱：「因罰鍰係
    從本稅延伸而來，復查申請書第二點載明『本人每個月開立之發票達二三五、八
    一一元，並非筆錄所言的每月六十萬元』，此即對本稅表示不服」等語（參見卷
    附九十二年九月二十三日言詞辯論筆錄），亦難據此認定原告有關本稅部分之爭
    執，業已依法踐行復查及訴願程序。則原告提起本件行政訴訟，請求將該未經復
    查及訴願前置程序之本稅部分併予撤銷，於法自有未合，應以裁定駁回之。
據上論結，本件原告之訴為不合法，依行政訴訟法第一百零七條第一項第十款，第一
百零四條、民事訴訟法第九十五條、第七十八條，裁定如主文。
中      華      民      國    九十二    年      九      月      三十    日
                              高雄高等行政法院第二庭
                                          審判長法官  呂佳徵
                                          法      官  林勇奮
                                          法      官  蘇秋津
右為正本係照原本作成。
如不服本裁定，應於裁定送達後十日內以書狀敘明理由，經本院向最高行政法院提出
抗告（須按對造人數附具繕本）；並應預繳送達用掛號郵票六份（每份三十四元）。
中      華      民      國    九十二    年      九      月      三十    日
                                          法院書記官  陳嬿如


司法院資訊處製作；財團法人民間司法改革基金會備份。
